臺灣基隆地方法院刑事判決　　　　　　　　　　　　九十一年度簡上字第一０二號
　　上　訴　人
　　即　被　告　丙○○
　　選任辯護人　何兆龍
右列被告因竊盜案件，不服本院瑞芳簡易庭九十一年度瑞簡字第五五號，中華民國九
十一年七月十五日第一審簡易判決（聲請案號：九十年度偵字第二一四五號）提起上
訴，本院管轄之第二審合議庭判決如左：
    主  文
上訴駁回。
    事實及理由
一、本案經本院審理結果，認第一審判決以被告丙○○所犯係觸犯刑法第三百二十一
    條第一項第三款之攜帶兇器竊盜罪，而判處被告有期徒刑六月，如易科罰金以參
    佰元折算壹日，其認事用法均無違誤，量刑亦屬適當，應予維持，並引用第一審
    判決書記載之事實、證據及理由。
二、上訴人即被告丙○○上訴意旨略以：「當天沒有竊取龍蝦，我是潛水的教練，當
    天帶學員甲○○到東北角的龍洞潛水，從事狩獵的課程，回程中遇到被害人，被
    害人說身上帶的龍蝦是從被害人的網子抓的，就把我硬拉上岸，實際沒有竊取，
    龍蝦是用魚槍狩獵捕獲的」云云，指摘原判決不當云云。經查：
  (一)被告丙○○於民國九十一年六月九日上午九時許，在台北縣瑞芳鎮鼻頭海園停
      車場海外二十公尺處之海中潛水，攜帶其所有客觀上足以對人之生命、身體造
      成危險性之凶器剪刀一支（均未扣案），剪破由丁○○設置於該處海域之漁網
      ，竊取漁網內屬丁○○所有之龍蝦二隻等情，業據被害人丁○○於偵查及本院
      調查時指稱：「當天跟乙○○、楊憲宮三人準備要去鼻頭角外海收網（網龍蝦
      ），船抵達外海做記號的網子上面時，在船上就看到網子下面有冒水泡（表示
      海下有人），我跟乙○○一起跳到海裡頭，我親眼看到丙○○用剪刀在剪蝦網
      ，我們用手勢叫丙○○上來海面，被告沒有反抗（因為被告有背氧氣桶跑不了
      ，如果跑走，氧氣會冒氣泡，船可以跟他），被告在船上一直求我，叫我不
      要移送到警局，因為蝦網被剪了好幾次，一直找不到證據，在船上被告並沒有
      說是誤會，只是一直求我們不要將他送警局」等語綦詳，核與證人乙○○於本
      院調查時證稱：「（九十一年六月九日上午）去收蝦網，開船到做記號處，有
      看到氧氣桶水泡冒出來，就立刻跳到海中，親眼看到被告在剪魚網，因為憋氣
      上來換氣後，才潛下去叫被告上來，載被告到鼻頭派出所，派出所表示非其管
      區，所以才將被告又載回龍洞港的和美派出所受理，被告的剪刀已掉到海中」
      等語相符；至於被害人丁○○、證人乙○○於偵查中所陳述之細節或與本院陳
      述之細節不盡相同，然渠等均一致證稱係親眼目睹被告以利器剪刀破壞漁網，
      則被告與被害人等素不相識，亦無仇怨，被害人載連喜及證人乙○○當無誣攀
      被告，使自身觸犯誣告、偽證罪責之必要，是渠等前開之供述堪認為真實。又
      查，參以被告於警訊時自述「係在海深二十五公尺之海中，以漁槍捕獲龍蝦」
      云云（參第一次警訊筆錄），惟海中以漁槍捕蝦非屬易事，依卷附之龍蝦照片
      二張觀之，被告所捕獲之龍蝦蝦體完好無缺，二隻龍蝦均僅有被告以鋼索串起
      之頭背部部分有穿孔痕跡，其他蝦身部位則未見有漁槍射穿痕跡，依被告於偵
      查時辯稱「大隻龍蝦有（被漁槍射擊）痕跡」云云（見九十一年度偵字第二一
      四五號偵查卷第一二頁），顯然被告係以其在海中以漁槍射擊龍蝦後，鋼索係
      勾在原先射擊之穿孔部分作為辯詞，惟在海中射捕漁獲後，猶刻意將鐵圈勾在
    同一之射擊蝦孔上，實令人難以想像，亦與常情不符，是被告所辯該二隻龍蝦
      為其自行漁獵所得，應屬卸責之詞，不足採信。
  (二)至於證人甲○○於本院調查時證稱：「（九十一年六月九日）和被告二人一起
      潛水，因為比較不會潛水，所以潛水深度在十到十五米之間，被告潛水深度為
      二十到二十五米之間，有聽到被告魚槍發射的聲音二、三聲，後來跟被告分開
      潛水，各自去捕漁獲，後來我回頭時身上己經有捕獲到軟絲及魚，有聽到船的
      馬達聲音快速接近，船在我附近下錨，差一點打到我，聽到船上有人跳下海，
      覺得我身後有人靠近，回頭看時，對方有用手指我，我不以為意繼續游回到岸
      上，在岸邊等了近一個半小時，被告一直沒有回來，後來是警車靠近才知道被
      告被帶到和美派出所，我沒有親眼看到被告是否有捕到龍蝦、或是有用剪刀剪
      破網才抓到龍蝦，當天被告沒有帶剪刀，有帶潛水刺刀」等語，顯然證人甲○○係先行折返岸上，並未親眼目睹身後之被告丙○○究係自行射捕龍蝦、或以
      剪刀破壞蝦網竊取網內龍蝦的情節，其陳述之內容無法作為被告有利之認定；
      又被告另辯稱「當日並未攜帶剪刀潛水」云云，雖與證人甲○○前述「被告當
      天沒有帶剪刀」等語相符唯被告與證人甲○○二人係同事、好友、證人之詞要
      係迴護之詞，不足採信。又剪刀於客觀上均足以對人之生命、身體造成危險性
      之凶器，原審認定被告係攜帶兇器竊盜應無違誤，其犯行事證明確，堪以認定
      ，被告上訴意旨徒以龍蝦係自行射捕所得，並非竊取自蝦網云云，指摘原判決
      不當，難認有理由，應予駁回。
據上論斷，應依刑事訴訟法第四百五十五條之一第一項、第三項、第三百六十八條、
第三百七十三條，判決如主文。
本案經檢察官李辛茹到庭執行職務。
中      華      民      國    九十一    年    十一      月    二十七    日
                                  臺灣基隆地方法院刑事第三庭
                                      審判長法  官    林火炎
                                            法  官    齊  潔
                                            法  官    何怡穎
右正本證明與原本無異。
本件判決不得上訴。
                                            書記官    湯惠芳
中      華      民      國    九十一    年    十二      月      二      日
